臺灣高雄地方法院民事判決　九十一年簡上字第一五七號
　　上　訴　人　丁○
　　被上訴人　　財將企業股份有限公司
　　法定代理人　丙○○
　　訴訟代理人　甲○○
　　送達代收人　乙○○
右當事人間給付買賣價金事件，上訴人對於民國九十一年三月十一日本院高雄簡易庭
九十年度雄簡字第二四五八號第一審判決提起上訴，本院判決如左：
    主  文
上訴駁回。
第二審訴訟費用由上訴人負擔。
原判決所命給付減縮為新台幣〈下同〉貳拾玖萬零肆佰參拾元及自民國八十七年三月
十四日起至清償日止，按日息萬分之五計算之利息並按日加計千分之一違約金。
    事  實  及  理  由
一、本件被上訴人起訴主張：訴外人溫國華於民國八十五年五月十四日以分期付款方
    式向原告即被上訴人購買自小客車一輛，並由上訴人即被告於八十五年六月十三
    日擔任該買賣之連帶保證人，雙方因此訂有附條件買賣契約書，約定買方如給付
    價款有任何一期遲延或分期票據有任何一期不獲兌現時，即喪失期限利益，其未
    清償之各期債務均視為全部到期，嗣因訴外人溫國華就第二十二期價款所交付之
    票款屆期經提示結果，未獲兌付，依雙方約定，被上訴人自應負連帶清償責任，
    為此爰依連帶保證之法律關係，訴請被上訴人給付新台幣〈下同〉貳拾玖萬零肆
    佰參拾元及自民國八十七年三月十四日起至清償日止，按日息萬分之五計算之利
    息並按日加計千分之一違約金〈原係請求給付新台幣肆拾捌萬肆仟零肆元，及自
    民國九十年七月十日起至清償日止，按日息萬分之五點五計算之利息，並按日加
    計千分之一之違約金〉等語。
二、上訴人則以：車子是溫國華買的，溫國華是伊已行方不明之女兒陳素真的朋友，
    現已死亡，而且伊女兒在外債台高築，伊避之唯恐不及哪會幫她的朋友作保，伊
    沒有在買賣契約上簽名按指印，也沒有對保，契約上之印章、指紋均非伊所蓋、
    捺，是被上訴人之主張無可採信等語資為抗辯。
三、本件原審對於被上訴人之請求，判決〈一〉上訴人應給付被上訴人新台幣肆拾捌
    萬肆仟零肆元，及自民國九十年七月十日起至清償日止，按日息萬分之五點五計
    算之利息，並按日加計千分之一之違約金。〈二〉訴訟費用由上訴人負擔。上訴
    人聲明不服，求為判決：(一)原判決廢棄。(二)被上訴人在第一審之訴駁回。〈三〉
    第一、二審訴訟費用由被上訴人負擔。
四、按訴狀送達後，原告不得將原訴變更或追加他訴，但擴張或減縮應受判決事項之
    聲明者，不在此限。民事訴訟法第二百五十五條第一項第三款定有明文。本件被
    上訴人起訴時主張：被告即上訴人應給付原告即被上訴人肆拾捌萬肆仟零肆元，
    及自九十年七月十日起至清償日止，按日息萬分之五點五計算之利息，並按日加
    計千分之一之違約金。嗣於本院九十一年六月二十八四日準備程序期日，減縮訴
    之聲明為：上訴人應給付被上訴人貳拾玖萬零肆佰參拾元及自民國八十七年三月
　　十四日起至清償日止，按日息萬分之五計算之利息並按日加計千分之一違約金。
    有該日言詞辯論筆錄及被上訴人之陳述狀在卷可憑，堪可認定。核被上訴人所為
　　僅係減縮應受判決事項之聲明，既未變更訴之聲明或訴訟標的，揆諸前揭說明，
　　自屬於法有據，應予准許，合先敘明。
五、兩造爭執事項：
    本件被上訴人起訴主張之事實，已據其提出附條件買賣契約書一紙為證，上訴人
    對於附條件買賣契約書上蓋用之印章為其所有之事實自認，但否認伊有蓋用或同
    意其女兒蓋用印章，並且指紋亦非伊簽捺，是以本件主要爭點在於上訴人曾否簽
    捺附條件買賣契約書同意為該買賣之連帶保證人？經查：
〈一〉按當事人主張有利於己之事實者，就其事實有舉證之責任，民事訴訟法第二百
      七十七條前段定有明文。又各當事人就其所主張有利於己之事實，均應負舉證
      之責，故一方已有適當之證明者，相對人欲否認其主張，即不得不更舉反證，
      最高法院十九年上字第二二四五號判例參照。
〈二〉本件被上訴人主張之事實，已據其提出附條件買賣契約書一紙為證，而上開買
    賣契約書上之印文及指紋確係上訴人所蓋、捺之情，已經證人即被上訴人公司承
    辦本件買賣對保之人員孫維雄於原審到庭指證稱：「當初是我作對保，當時被告
    丁○在場，指印是他自己蓋的，印章是他女兒拿給我蓋的」等語；又上訴人於本
    院準備程序中對於附條件買賣契約書上蓋用之印章為其所有之事實自認〈見本院
    九十一年六月五日準備程序筆錄〉，末查本院將採得上訴人之指紋送請法務部調
    查局進行鑑定結果，確認附條件買賣契約書上之指紋為上訴人丁○所有之事實，
    有法務部調查局九十一年八月二十三日調科貳字第０九一００五一七四二０號鑑
    定通知書一紙附卷足稽。而上訴人僅空言否認，揆諸前揭說明，所辯不足採信。
    依本院調查之結果，被上訴人之主張應堪採信。
六、綜上所述，本件上訴人既然親自簽捺指印同意擔任附條件買賣之連帶保證人，從
    而，被上訴人本於連帶保證之法律關係，請求上訴人給付被上訴人貳拾玖萬零肆
    佰參拾元及自八十七年三月十四日起至清償日止，按日息萬分之五計算之利息並
    按日加計千分之一違約金，即屬有理由，應予准許。原審因而為被上訴人勝訴之
    判決，核無違誤。上訴意旨猶執前詞指摘原判決不當，求予廢棄改判，非有理由
    ，應駁回其上訴。
七、據上論結，本件上訴為無理由，依民事訴訟法第四百三十六條之一第三項、第四
    百四十九條第一項、第七十八條，判決如主文。
中　　　華　　　民　　　國　　九十一　　年　　 十二　　 月　　　二　　　日
                        臺灣高雄地方法院民事第一庭
~B審判長法官　楊富強
~B法　　　官　楊國祥
~B法　　　官　李勝琛
右為正本係照原本作成
本判決不得上訴
中　　　華　　　民　　　國　　九十一　　年　　 十二　　 月　　　三　　　日
~B法院書記官　林宜正
